【裁判字號】    97,交易,333
【裁判日期】    970911
【裁判案由】    過失致死
【裁判全文】
臺灣臺中地方法院刑事判決             97年度交易字第333號
公  訴  人  臺灣臺中地方法院檢察署檢察官
被      告  丙○○
上列被告因過失致死案件，經檢察官提起公訴（97年度偵字第22
71號、4273號），本院判決如下：
    主    文
丙○○因過失致人於死，處有期徒刑壹年。
    犯罪事實
一、丙○○為職業聯結車司機，於民國96年12月26日上午，騎乘
    車牌號碼TSE-952號輕型機車，沿臺中市○○路由上安路往
    臺中港路方向外側慢車道行駛，於該日上午8時許，行至臺
    中市○○路○段67號前，其原應注意車輛行駛時，駕駛人應
    注意車前狀況及兩車併行之間隔，並隨時採取必要之安全措
    施，而依當時情形天候晴、日間自然光線、柏油路面乾燥、
    無缺陷、道路無障礙物及視距良好，並無不能注意之情事，
    竟疏未注意及此，適欲至台中市安和國中任教之許娟華騎乘
    車牌號碼SNH-289號輕型機車，亦行經黎明路該處，右偏變
    換車道時亦疏未讓慢車道直行車先行並注意安全距離，丙○
    ○因未注意上述規定，擦撞許娟華騎乘之機車右側手把，致
    許娟華人車倒地，受有頭部外傷致左側硬腦膜下出血、腦水
    腫及兩側延遲性挫傷出血之傷害，經送醫急救，經三次腦部
    手術，延至97年1月17日死亡。丙○○於肇事後，本欲離開
    現場，經停車到現場查看之路人林慶榮攔下，丙○○始留在
    現場，並在遭有偵查犯罪職權之公務員發覺前，向前往現場
    處理之臺中市警察局第六分局交通分隊警員張智謀陳述肇事
    經過並接受裁判。
二、案經許娟華之父乙○○、母李金枝告訴暨臺灣臺中地方法院
    檢察署檢察官相驗後自動檢舉偵查起訴。
    理    由
一、訊據被告丙○○固不否認有擦撞被害人許娟華騎乘之機車，
    惟矢口否認有何過失致死犯行，辯稱：當時被害人許娟華一
    直往伊所騎乘之機車左側靠過來，且伊之右側有車輛違規停
    車，伊沒有閃避之空間云云。惟查：
 (一)上揭犯罪事實，業據被害人許娟華之父乙○○、母李金枝
     於司法警察調查、檢察官訊問時指訴甚詳，並經證人林慶
     榮到庭證述明確，復有道路交通事故現場圖、道路交通事
     故調查報告表（一）（二）各1份，道路交通事故談話紀錄
     表3份、照片23張附卷可資佐證。
 (二)按車輛駕駛人行駛時，應注意車前狀況及兩車併行之間隔
     ，並隨時採取必要之安全措施。道路交通安全規則第94條
     第3項訂有明文。被告騎乘機車自應注意上述道路交通安全
     規定。又依附卷之交通事故調查報告表所載，本件肇事時
     、地之天候、路況皆良好。被告亦無不能注意之情事，竟
     疏未注意及此，不慎擦撞被害人許娟華，被告之駕駛行為
     應有過失。本件經送臺灣省臺中市區車輛行車事故鑑定委
     員會鑑定結果，亦同此意見，有該會97年4月15日中市行字
     第0975401113號函覆之鑑定意見書在卷可稽。本件再送台
     灣省車輛行車事故覆議鑑定委員會鑑定結果，亦同此認定
     ，有該委員會97.7.15覆議字第0976202689號函1份附卷可
     佐，被告確有過失，應可認定，雖被害人許娟華對本件車
     禍之發生亦與有過失，但不能因此解免被告之刑責。
 (三)被害人許娟華確因本件車禍，受有頭部外傷致左側硬腦膜
     下出血、腦水腫及兩側延遲性挫傷出血之傷害，經送醫急
     救後仍不治死亡，業經本署檢察官督同法醫相驗屬實，有
     相驗筆錄、相驗屍體證明書、檢驗報告書、澄清綜合醫院
     中港分院診斷證明書及臺中榮民總醫院診斷證明書各1份附
     卷可憑。是以被告過失駕駛行為與被害人之死亡結果間，
     自具有相當因果關係。從而，被告上揭所辯，顯係卸責之
     詞，其過失致死罪行堪以認定。
二、核被告丙○○所為，係犯刑法第276條第1項之過失致死罪。
    被告肇事後，在尚未被有偵查犯罪職權之公務員發覺前，向
    前往現場處理之臺中市警察局第六分局交通分隊警員張智謀
    陳述肇事經過，並接受裁判，有臺中市○○○道路交通事故
    肇事人自首情形紀錄表1份在卷可憑，核與自首要件相符依
    刑法第62條之規定，減輕其刑。爰審酌被告之過失程度，被
    告肇事後意圖離開現場欲脫卻責任，且事後否認有過失責任
    ，又不欲與被害人家屬和解，犯後態度有待商榷，而被害人
    許娟華現任教台中市安和國中教師，其雙親驟受喪女之痛苦
    等一切情狀，量處如主文所示之刑。
據上論斷，應依刑事訴訟法第299條第1項前段，刑法第276條第1
項、第62條，判決如主文。
本案經檢察官甲○○到庭執行職務。
中    華    民    國    97    年    9    月     11    日
                  刑事第七庭    法  官  郭德進
上正本證明與原本無異。
如不服本判決，應於收受送達後10日內向本院提出上訴書狀（應
敘述具體理由並附繕本）。
上訴書狀如未敘述理由，應於上訴期間屆滿後20日內補提理由書
於本院。
中    華    民    國    97    年    9     月    12    日
                                書記官  陳惠玲
                                                       B
附錄論罪科刑法條：
中華民國刑法第276條：（過失致死罪）
因過失致人於死者，處2年以下有期徒刑、拘役或2千元以下罰金
。
從事業務之人，因業務上之過失犯前項之罪者，處 5 年以下有期
徒刑或拘役，得併科3千元以下罰金。


司法院資訊處製作；財團法人民間司法改革基金會備份。
